【裁判字號】    95,交聲,185
【裁判日期】    950418
【裁判案由】    聲明異議
【裁判全文】
臺灣臺中地方法院交通事件裁定         95年度交聲字第185號
原處分機關  交通部公路總局臺中區監理所豐原監理站
受  處分人
即  異議人 甲○○
上列受處分人因違反道路交通管理處罰條例案件，對於交通部公
路總局臺中區監理所豐原監理站於民國九十五年二月十四日所為
之處分（豐監稽違字第裁六三－ＨＣ0000000號裁決書）
，聲明異議，本院裁定如下：
    主    文
異議駁回。
    理    由
一、原處分機關交通部公路總局臺中區監理所豐原監理站係以：
    受處分人甲○○於民國九十五年一月二日二十二時五十三分
    ，在臺中縣豐原市○○路六八巷口，因酒後駕車（酒精濃度
    ：○點二九毫克）且闖紅燈（東往西），而為臺中縣警察局
    交通警察隊舉發，乃依道路交通管理處罰條例第三十五條第
    一項第一款、第五十三條第一項、第六十三條第一項之規定
    裁處罰鍰新臺幣（下同）二萬二千二百元、吊扣駕駛執照十
    二個月、記違規點數共三點。
二、本件異議意旨略以：受處分人對於前揭時、地為警查獲酒駕
    及闖紅燈之事實並不爭執，惟主張依法律規定伊有平衡檢測
    之權利，且警方未給礦泉水漱口，就進行酒測，且經要求複
    測，惟員警亦不予重測之機會，員警所為顯然違反法律規定
    等語，爰聲明異議。
三、按汽車駕駛人，行經有燈光號誌管之交岔路口闖紅燈者處新
    臺幣一千百八元以上五千四百元以下罰鍰，並應記違規點數
    三點，道路交通管理處罰條例第五十三條、第六十三條第一
    項第三款定有明文；又汽車駕駛人飲用酒類或其他類似物後
    ，其吐氣所含酒精濃度超過每公升零點二五毫克不得駕車，
    道路交通安全規則第一百十四條第二款，著有規定。復駕駛
    汽車經測試檢定酒精濃度超過標準，處汽車駕駛人罰鍰一萬
    五千元以上六萬元以下，並當場移置保管該汽車及吊扣駕駛
    執照一年，因而肇事致人受傷者，並吊扣駕駛執照二年，道
    路交通管理處罰條例第三十五條第一項第一款之亦有明文。
四、經查：受處分人自承確有闖越紅燈，並飲酒駕車之行為，且
    經警以酒測器檢測其呼氣酒精濃度，其結果為每公升零點二
    九毫克，顯已逾前述不得駕駛車輛之標準，此有前開酒測結
    果單一紙、臺中縣警察局舉發交通管理事件通知書一紙附卷
    可憑，故處分人飲酒後，駕駛汽車之呼氣酒精濃度顯逾每公
    升零點二五毫克之標準，其確有飲酒超過標準而駕駛汽車並
    駕駛車輛闖越紅燈之事實，應堪認定。受處分人雖以前揭詞
    情置辯。惟依前述法條規定所示，僅須駕駛人駕駛車輛，而
    其吐氣所含酒精濃度超過每公升零點二五毫克，即應依該法
    處以行政罰，並無作平衡測試之問題存在，受處分人顯有誤
    會。又酒測前給予礦泉水漱口，旨在避免剛飲酒完畢，受測
    者口腔內，尚殘存酒精，影響酒測之準確性，故方要求員警
    於酒測後應先告知並確認受測者已飲酒結束十五分鐘以上，
    或提供礦泉水予受測者，此觀專業警察常用勤務執行程序彙
    編之取締酒後駕車程序之規定自明。是以，若飲酒結束已達
    十五分鐘以上，口內酒精經唾液之吞嚥或揮發，殘留之酒精
    ，應已大致消失，而不足以影響測試之結果。是本件被告於
    本院訊問自承：酒測時已逾其飲酒結束十五分鐘等語，且證
    人即實施本件酒測對員警乙○○亦證述：其酒測前已先確認
    受處分人飲酒後已超過十五分鐘，故方未給予礦泉水漱口，
    而逕行酒測等語，足證受處分人酒測之際，已逾飲酒結束十
    五分鐘，故員警未予礦泉水漱口，逕行實施酒測，實難認有
    何違反酒測程序，並影響測試之結果。另前開酒測器，係於
    九十四年十二月二日進行檢測，此有經濟部標準局九十四年
    十二月三十一日核發之呼氣酒精測試器檢定合格證書一紙在
    卷可憑，而本案酒測時間為九十五年一月二日，並為前開酒
    測器檢測後，第二次使用，亦據證人乙○○證述在卷，亦有
    前開酒測結果單一紙，在卷可參，是本案使用之酒精測試器
    ，既係剛檢驗合格，其所為之檢測應不致產生過大誤差，故
    本案之酒測結果，為呼氣酒精濃度每公升零點二九毫克，即
    堪採信。本件之酒測既已成功，於酒測當時，亦無其他顯然
    得影響酒測結果之事由發生，即無再重新檢測之必要，故員
    警拒絕重新檢測，亦難認有何違失。綜上，受處分人確有飲
    酒超過標準而駕駛汽車並闖紅燈之事實，原處分機關，據以
    援引上揭規定，依法裁處，並無不當，本件異議為無理由，
    應予駁回。
五、據上論斷，應依道路交通案件處理辦法第十九條，裁定如主
    文。
中    華    民    國    95    年    4     月    18    日
                        交通法庭  法  官  劉逸成
上正本證明與原本無異。
如不服本裁定，應於送達後五日內，向本院提出抗告狀。
                                  書記官  謝惠雯
中    華    民    國    95    年    4     月    19    日


司法院資訊處製作；財團法人民間司法改革基金會備份。
